---
title: 'CASEN 2020: ALGUNOS RESULTADOS REGIONALES'
author: "Francesca Rosales"
output:
  html_document: default
  word_document: default
  pdf_document: default
---

```{r setup, include=FALSE}
knitr::opts_chunk$set(echo = TRUE)
```

## Indicadores CASEN 2020: expansión regional

```{r}
library(dplyr)
library(tidyverse)
library(ggplot2)
library(rpart)
library(haven)
library(foreign)

```

```{r}

casen <- read_dta("C:/Users/asus/Documents/biografia/Casen_expansion/Casen en Pandemia 2020 STATA.dta")
casen  <- as_factor(casen, only_labelled = TRUE)
casen <- mutate_if(casen, is.factor, as.character)
getwd()

```

```




#Seleccionar variables
```{r}

casen_red <- select(casen, pobreza, educ, activ, etnia, ocup_inf, dautr, qautr,
                    expr, tipohogar, sexo, edad, zona, yautcorh, r1b, region, ypchautcor)%>%
  filter(edad>=18)

attach(casen_red)
summary(casen_red)
```


#Convertir región en vector


```{r}
casen_red <- mutate(casen_red, region_chr = recode(casen_red$region, "1"="Tarapacá", "2"="Antofagasta",
                                                   "3"="Atacama", "4"= "Coquimbo",
                                                   "5"="Valparaíso","6"="O'Higgins",
                                                   "7"="Maule", "8"="Biobío", "9"="La Araucanía",
                                                   "10"="Los Lagos", "11"="Aysén", "12"="Magallanes",
                                                   "13"="Metropolitana", "14"="Los Ríos",
                                                   "15"="Arica", "16"="Ñuble"))
table(casen_red$region_chr)
region1 <- mutate(casen_red, region_chr = factor(casen_red$region, 
                                                labels = c("Tarapacá", "Antofagasta",
                                                           "Atacama", " Coquimbo",
                                                           "Valparaíso","O'Higgins",
                                                           "Maule", "Biobío", "La Araucanía",
                                                           "Los Lagos","Aysén", "Magallanes",
                                                           "Metropolitana", "Los Ríos",
                                                                 "Arica", "Ñuble")))
class(casen_red$region_chr)  

```

#Variable 1: Sexo
```{r}
class(casen_red$sexo)
casen_red <- mutate(casen_red, sexo_chr = recode(casen_red$sexo, "1" = "hombre", "2" = "mujer"))
table(casen_red$sexo_chr)
class(casen_red$sexo_chr)
#convertir sexo en un vector
casen_red <- mutate(casen_red, sexo_chr = factor(casen_red$sexo, 
                                        labels = c("Hombre", "Mujer")))


tabla_sexo <-xtabs(expr~sexo_chr+region_chr, data= casen_red)
tabla_sexo 
tabla2_sexo <- as.data.frame(tabla_sexo)
tabla2_sexo


write.csv(tabla2_sexo, file = "matp.csv")

                   
```

#Indicador 2:Pobreza


```{r}
class(casen_red$pobreza)
tabla_pobreza <-xtabs(expr~pobreza+region_chr, data= casen_red)
tabla_pobreza  
#convertir en data frame
tabla2_pobreza <- as.data.frame(tabla_pobreza)
tabla2_pobreza
write.csv(tabla2_pobreza, file = "matp.csv")

```

#Indicador 3: educación
```{r}
class(casen_red$educ)
tabla_educacion <-xtabs(expr~educ+region_chr, data= casen_red)
tabla_educacion  
#convertir en data frame
tabla2_educacion <- as.data.frame(tabla_educacion)
tabla2_educacion
write.csv(tabla2_educacion, file = "matp.csv")

```


#Indicador 4: actividad

```{r}
class(casen_red$activ)
tabla_actividad <-xtabs(expr~activ+region_chr, data= casen_red)
tabla_actividad 
#convertir en data frame
tabla2_actividad <- as.data.frame(tabla_actividad)
tabla2_actividad
write.csv(tabla2_actividad, file = "matp.csv")

```

#Indicador 5: Etnia

```{r}
class(casen_red$etnia)

casen_red <- mutate(casen_red, etnia_chr = recode(casen_red$etnia, "No pertenece a ninguno pueblo indígena" = "No", "Pertenece a pueblos indígenas" = "Si"))
table(casen_red$etnia_chr)
class(casen_red$etnia_chr)
#convertir sexo en un vector
etnia1 <- mutate(casen_red, etnia_chr = factor(casen_red$etnia_chr, 
                                                labels = c("No", "Si")))


tabla_etnia <-xtabs(expr~etnia_chr+region_chr, data= casen_red)
tabla_etnia 
#convertir en data frame
tabla2_etnia <- as.data.frame(tabla_etnia)
tabla2_etnia
write.csv(tabla2_etnia, file = "matp.csv")
view(tabla2_etnia)

```

#Indicador 6: ocupados informales
```{r}
class(casen_red$ocup_inf)
table(casen_red$ocup_inf)
tabla_ocup_inf <-xtabs(expr~ocup_inf+region_chr, data= casen_red)
tabla_ocup_inf 
#convertir en data frame
tabla2_ocup_inf <- as.data.frame(tabla_ocup_inf)
tabla2_ocup_inf
write.csv(tabla2_ocup_inf, file = "matp.csv")


```

#Indicador 7: Decil
```{r}
class(casen_red$dautr)
table(casen_red$dautr)
tabla_dautr <-xtabs(expr~dautr+region_chr, data= casen_red)
tabla_dautr 
#convertir en data frame
tabla2_dautr <- as.data.frame(tabla_dautr)
tabla2_dautr
write.csv(tabla2_dautr, file = "matp.csv")

```


#Indicador 8: Tipo de hogar

```{r}
class(casen_red$tipohogar)
table(casen_red$tipohogar)
tabla_tipohogar <-xtabs(expr~tipohogar+region_chr, data= casen_red)
tabla_tipohogar 
#convertir en data frame
tabla2_tipohogar <- as.data.frame(tabla_tipohogar)
tabla2_tipohogar
write.csv(tabla2_tipohogar, file = "matp.csv")

```


#Indicador 9: Zona
```{r}
class(casen_red$zona)
table(casen_red$zona)
tabla_zona <-xtabs(expr~zona+region_chr, data= casen_red)
tabla_zona 
#convertir en data frame
tabla2_zona <- as.data.frame(tabla_zona)
tabla2_zona
write.csv(tabla2_zona, file = "matp.csv")

```


#Indicador 10: Edad
```{r}
class(casen_red$edad)
table(casen_red$edad)

rango <- casen_red %>%
  mutate(intervalo = case_when(between(edad, 18, 29) ~ "18-29",
                              between(edad, 30,39) ~ "30-39", 
                              between(edad, 40,49) ~ "40-49",
                              between(edad, 50,59) ~ "50-59",
                              edad > 60 ~ "Más de 60"))


tabla_edad <-xtabs(expr~intervalo+region_chr, data= rango)
tabla_edad 
#convertir en data frame
tabla2_edad <- as.data.frame(tabla_edad)
tabla2_edad
write.csv(tabla2_edad, file = "matp.csv")

```

#Indicador 11: Nacionalidad
```{r}
table(casen_red$r1b)
casen_red <- mutate(casen_red, nacional = recode(casen_red$r1b, "En [comuna de ubicación la vivienda]" = "Si", "En otra comuna de Chile. Especifique ¿cuál comuna?" = "Si", "En otro país. Especifique ¿cuál país?"="No"))
table(casen_red$nacional)
class(casen_red$nacional)
#convertir sexo en un vector
nacional <- mutate(casen_red, nacional = factor(casen_red$r1b, 
                                               labels = c("Si", "Si", "No", "No sabe")))

tabla_nacional <-xtabs(expr~nacional+region_chr, data= casen_red)
tabla_nacional 
#convertir en data frame
tabla2_nacional <- as.data.frame(tabla_nacional)
tabla2_nacional
write.csv(tabla2_nacional, file = "matp.csv")


```

#Indicador 12: ingreso autónomo pe cápita corregido
```{r}
attach(casen_red)
tabla_ingreso <-xtabs(expr~ypchautcor+region_chr, data= casen_red)
tabla_ingreso 

#convertir en data frame
tabla2_ingreso <- as.data.frame(tabla_ingreso)
tabla2_ingreso
write.csv(tabla2_ingreso, file = "matp.csv")


```
#Indicador 13: ingreso autónomo corregido

```{r}

attach(casen_red)
tabla_ingresoaut <-xtabs(expr~yautcorh+region_chr, data= casen_red)
tabla_ingreso 

#convertir en data frame
tabla2_ingresoaut <- as.data.frame(tabla_ingresoaut)
tabla2_ingresoaut
write.csv(tabla2_ingresoaut, file = "matp.csv")

aggregate(yautcorh,by=list(region_chr),mean,na.rm=TRUE, data=tabla2_ingresoaut)
boxplot(yautcorh~region_chr)

```


